# 专项应付款新旧准则衔接？陈版

提问人：呼叫帮助 时间：2010-05-04 15:56:38
专项应付款是指在原制度下属于专项应付款核算，在新准则下受政府补助准则规范的这类拨款，其新旧准则衔接问题， 同事一认为，按照《企业会计准则第 38 号——首次执行企业会计准则》的规定，首次执行日，企业对于已经确认的政府补助，不予追溯调整。采用分次拨款的现有补助项目在首次执行日之后拨入企业的款项，以及企业首次执行日之后取得的政府补助，应当适用政府补助准则的规定。所以将原制度下的“专项应付款”余额直接转入新准则的“专项应付款”科目即可。 同事二认为，首次执行日，企业对于已经确认的政府补助，不予追溯调整。首次执行日原制度下专项应付款的余额应是尚未完工项目的资金余额，这部分专项应付款，属于执行新准则前已经确认的政府补助，不予追溯调整，即不追溯调整首次执行日前的计量，列报等问题。但在首次执行日后，则采用未来适用法，转入递延收益，再根据具体条件转入当期或以后损益。 同事三认为，新准则设置了“专项应付款”和“递延收益”科目，但核算内容与原制度相比有所变化。调账时，对于企业取得的国家指定为资本性投入的具有专项或特定用途的款项余额，直接转至新账；
对于“专项应付款”科目中根据政府补助准则确认的应在以后期间计入当期损益的各类政府补助余额转入“递延收益”科目。 同事四认为，在首次执行日的资产负债表，这类专项应付款按余额重分类至递延收益科目．而对于比较报表中首次执行日前的报表中的原相关科目的数字，只是按新准则的相关科目重新列示，其会计处理是按原制度执行．在首次执行日后，则按新准则的规定，划分为与收益相关或与资产相关的补助，进行会计处理． 陈版您看哪个观点最准确？

回答人：chenyiwei
回复 楼主 呼叫帮助 的帖子赞同同事三意见。另外同事四的意见似乎也与同事三不矛盾。